臺灣臺中地方法院刑事判決　　　　　　　　　　　　九十一年度訴緝字第四六五號
　　公　訴　人　臺灣臺中地方法院檢察署檢察官
　　被　　　告　甲○○
右列被告因毒品危害防制條例案件，經檢察官提起公訴（九十一年度毒偵字第四六八
號），本院判決如左：
    主  文
甲○○連續施用第一級毒品，處有期徒刑捌月；又施用第二級毒品，處有期徒刑伍月
；應執行有期徒刑壹年。
    事  實
一、甲○○前因違反麻醉藥品管理條例案件，經臺灣臺北地方法院依職權裁定送勒戒
    處所觀察、勒戒後，認無繼續施用毒品之傾向，而經該院於八十八年一月三十日
    以八十七年度簡上字第七六號為免刑判決確定；嗣再因施用毒品案件，經檢察官
    依本院八十九年度毒聲字第四四０一號裁定送勒戒處所觀察、勒戒後，亦認無繼
    續施用毒品之傾向，而經檢察官於八十九年十一月七日以八十九年度毒偵緝字第
    五七八號為不起訴處分確定；詎甲○○先後因施用毒品罪經法院為免刑判決及檢
    察官為不起訴處分確定後，竟仍不知悔改，復基於施用第一級毒品海洛因之概括
    犯意，連續於九十年十二月二十四日中午及同日晚上（確實施用之時間已不復記
    憶），在其臺中市北區○○○○街十一號公司處，以針筒注射方式，施用第一級
    毒品海洛因二次。又基於施用第二級毒品安非他命之犯意，於同日上午（確實施
    用之時間已不復記憶）在同址，以自製吸食器施用之方式，施用第二級毒品安非
    他命一次；嗣於九十年十二月二十六日下午四時十分，經警持搜索票前往甲○○
    前揭公司處搜索，雖未扣得毒品等物，然經採其尿液送檢驗呈嗎啡及安非他命陽
    性反應。
二、案經臺中縣警察局烏日分局報請臺灣臺中地方法院檢察署檢察官偵查起訴。
    理  由
一、右揭事實，業據被告甲○○於本院審理時坦白不諱，且被告為警查獲時所採之尿
    液經送檢驗，呈嗎啡及甲基安非他命陽性反應，有臺中縣衛生局檢驗尿水報告書
    一件附卷可稽，應認被告之自白與事實相符；另被告前因違反麻醉藥品管理條例
    案件，經臺灣臺北地方法院依職權裁定送勒戒處所觀察、勒戒後，認無繼續施用
    毒品之傾向，而經該院於八十八年一月三十日以八十七年度簡上字第七六號為免
    刑判決確定；嗣再因施用毒品案件，經檢察官依本院八十九年度毒聲字第四四０
    一號裁定送勒戒處所觀察、勒戒後，亦認無繼續施用毒品之傾向，而經檢察官於
    八十九年十一月七日以八十九年度毒偵緝字第五七八號為不起訴處分確定，有刑
    事判決書及不起訴處分書、臺灣臺中地方法院檢察署刑案資料查註紀錄表及臺灣
    高等法院被告全國前案紀錄表各一件在卷可查；被告因施用毒品罪，先後經法院
    為免刑判決及檢察官為不起訴處分確定後，五年內再為本件施用第一、二級毒品
    犯行，為屬三犯毒品危害防制條例第十條之罪；綜上，本件事證明確，被告犯行
    洵堪認定，應依法論科。
二、核被告所為係犯毒品危害防制條例第十條第一項施用第一級毒品罪及同條例第十
    條第二項施用第二級毒品罪；其施用第一級毒品海洛因及第二級毒品安非他命前
    持有之低度行為，均為其後施用之高度行為所吸收，均不另論罪；被告所為先後
    二次施用第一級毒品海洛因之犯行，時間緊接，所犯係構成要件相同之罪名，顯
    係基於概括犯意反覆為之，為連續犯，應依刑法第五十六條規定論以一罪，並加
    重其刑。爰審酌被告犯罪之動機、目的、手段，本件犯罪之情節，及其施用毒品
    之期間尚短，所施用方次數分僅施用第一級毒品海洛因二次、第二級毒品安非他
    命一次，且參酌施用毒品犯罪，具有自戕性格之特徵，並坦承犯罪之犯後態度尚
    稱良好等一切情狀，分別量處如主文所示之刑，並定其應執行之刑，以示懲儆。
三、公訴意旨另以：被告基於概括之犯意，於九十年十二月二十六日往前推算之七十
    二小時內，在某不詳處所，以不詳之方式，連續施用第二級毒品安非他命多次（
    除前述已經起訴論罪施用第二級毒品安非他命一次之部分外），因認被告涉犯毒
    品危害防制條例第十條第二項施用第二級毒品罪嫌。按犯罪事實應依證據認定之
    ，無證據不得推定其犯罪事實；又不能證明被告犯罪者，應諭知無罪之判決，刑
    事訴訟法第一百五十四條、第三百零一條第一項分別定有明文；且認定不利於被
    告之事實，須依積極證據，苟積極證據不足為不利於被告事實之認定時，即應為
    有利於被告之認定，更不必有何有利之證據，亦有最高法院三十年上字第八一六
    號判例可資參照。本件公訴人認被告涉連續犯施用第二級毒品安非他命罪嫌，無
    非以上揭事實業據被告坦承不諱，並有臺中縣衛生局檢驗尿水報告書一件可稽等
    資為論據。訊據被告則僅坦承有在九十年十二月二十四日上午在其臺中市○區○
    ○里○○○○街十一號公司處施用第二級毒品安非他命一次（即前揭已經起訴論
    罪之部分）。經查，公訴人以被告已經坦承犯罪為由而認被告有連續多次施用第
    二級毒品安非他命之犯行，惟查公訴人在偵查中未曾訊問過被告，自無所謂被告
    已經坦承之可言，此有偵查卷可稽；且被告在警訊中亦僅坦承有施用第一級毒品
    海洛因之犯行，有被告九十年十二月二十六日警訊筆錄在卷可查，是公訴人認被
    告連續多次施用第二級毒品犯行，已經被告坦承不諱，顯乏依據，並嫌速斷。又
    查被告於九十年十二月二十六日為警查獲時所採之尿液經送檢驗雖固呈甲基安非
    他命陽性反應，有臺中縣衛生局檢驗尿水報告書一件在卷可稽；然按甲基安非他
    命經口服投與後約百分之七十於二十四小時內自尿液中排出，約百分之九十於九
    十六小時內自尿液中排出，由於目前國內尿液中甲基安非他命之檢驗僅為鑑定其
    是否呈陽性反應，尚未定其含量，且甲基安非他命成分之檢出與其投與方式、投
    與量、個人體質、採尿時間與檢測儀器之精密度等諸多因素有關，因此僅憑尿液
    中呈安非他命陽性反應，並無法確實推算吸食時間距採集時間之長短，惟依據上
    述資料推斷，最長可能不會超過四日，有行政院衛生署藥物食品檢驗局八十一年
    二月八日藥檢壹字第一一五六號函附卷可查；亦即被告經警採取尿液檢驗，雖
    檢驗結果呈甲基安非他命陽性反應，在別無其他積極證據足資證明被告確有多次
    施用第二級毒品安非他命犯行時，應僅足推定被告於採尿時起往前推算九十六小
    時內，有施用第二級毒品安非他命一次之犯行，且訊之被告亦僅供述其在採尿前
    僅於九十年十二月二十四日上午有施用第二級毒品安非他命一次之事實，而此部
    分之事實則已經起訴並經本院論罪，已如前述；然依卷內現存之證據，查無被告
    在公訴人所指之期間內，除前揭本院已經論罪部分之施用第二級毒品安非他命一
    次之犯行外，尚有其他施用第二級毒品安非他命多次之事實之積極證據；是公訴
    人僅以被告經警查獲時所採之尿液經送檢驗呈甲基安非他命陽性反應，即用以推
    斷被告有在採尿前七十二小時內有多次施用第二級毒品安非他命之事實，顯有未
    洽。此外，本院復查無其他積極之事證，足認被告確有公訴人所指之施用第二級
    毒品安非他命多次犯行，為不能證明被告犯罪，原應為無罪之諭知，惟公訴人認
    被告此部分之事實，與前揭已起訴論罪之施用第二級毒品安非他命部分之事實，
    有連續犯之裁判上一罪之關係，爰不另為無罪之諭知。
據上論斷，應依刑事訴訟法第二百九十九條第一項前段，毒品危害防制條例第十條第
一項、第二項、第二十條第三項前段，刑法第十一條前段、第五十六條、第五十一條
第五款，判決如主文。
中      華      民      國      九十一      年    九    月    二十四    日
                            臺灣臺中地方法院刑事第一庭
                                法  官  林  源  森
右正本證明與原本無異
如不服本判決，應於收受本判決後十日內向本院提出上訴書狀，其未敘述上訴理由者
，並得於提起上訴後十日內向本院補提理由書狀（均須按他造當事人之人數附繕本）
「切勿逕送上級法院」
                                 書記官
中      華      民      國      九十一      年    九    月    二十六    日
附錄本案論罪科刑法條全文：
毒品危害防制條例第十條
施用第一級毒品者，處六月以上五年以下有期徒刑。
施用第二級毒品者，處三年以下有期徒刑。
